Dokumentation VS2 - Virtuelles Dateisystem
- Treffen 24.10.17:
Punkte: 
. Infrastruktur
   - WhatsApp, Discord, Github   
   - Verspätete Anmeldung an Herr Esch ging noch in der Stunde raus.
. Update Patrick Theis
   - Um was gehts überhaupt bzw. um was gings in VS1?
   - Gruppenaustausch - Lessons Leraned
. Kommunikation
   - Muss komplett neu geschrieben werden, da Umstieg von C-S auf P2P
. Recycling
   - Die meisten Funktionen *müssten* portierbar sein
   - Infrastruktur bleibt bestehen
. Nächstes (Arbeits-)Treffen: Freitag 2.Std. // 9 Uhr
Anwesend: Alle, Zeit: 1h


Protokoll  27.10.17:10:00- 13:00
Besprochene Themen:
Struktureller Aufbau:
- Filesharing Service(Dateiübertragung)
- Backup lokal auf PC (in Eigenverantwortuung)
- evtl noch Logs senden-  Informationen über Sync Meldungen
- Gui/Nogui
- 2 Vlans (Wan) -Logische Verbindungen als mehrere Verbindungen
- random link
- Vertrag
- P2P einlesen(pro/contra)
- nächstes Treffen
- Definition Ausfallsicherheit(Systemweit, aber nicht Rechnerweit)
- Git /discord /wa
- Stundenzettel
- Prezi
- trello?
Beschlüsse bzw. in näherer Auswahl:
- Connection P2P neu (anpassen)
- Explorervariante bleibt bestehen, XML bleibt bestehen, Funktionen bleiben erhalten
- Python/Java
- Nogui (Feature:Gui)
- Nächstes Treffen Donnerstag ab Mittagspause Raum 5205 
- Freitag 4. Stunde freihalten für Besprechung /Esch
- Git aufräumen nicht dazu gekommen
Fragen an Esch:
- Was ist mit 2 Verbindugen gemeint?

Protokoll Strategieplanung 4.11.17
.Basis: jxta "intern: jtags"
.Kommunikation 
  - beim Eintritt ins Netz -> Broadcast
  - bei Austritt aus dem Netz (unbeabsichtigt) ->timeout
  - FileServer!=FileSystem -> Frage an Esch: Was macht in dem Fall Sinn
  - Supernodes/Superpeers -benötigt?
  - Aufbauend auf p2p oder doppelte Arbeit? 
  
  Protokoll Planung mit Hr Sauer 9.11.17
  - keine nenneswerte Erfolge, Herr Sauer schliesst sich mit Herr Esch kurz und meldet sich dann wieder bei uns. Herr Sauer hatte Geburtstag.
 
Protokoll Strategieplanung 18.11.17
- Struktur Präsentation 4geteilt
- Datenbank ist angenehmer zur Verbindungsinformationen
Funktionen zum Zugriff auf Fremden PC zu implementieren ist zwar gefordert muss aber doppelt entwickelt werden somit werden wir das Konzept aus Aufgabe 2 implementieren (keine Redundanz in der Entwicklung)
- GUI (vorerst angedacht)
- Schattenkopien
- delta XML
- Updates: 
   - Robert und ich setzen uns Sonntag zusammen (wann genau wird via Telefon ausgemacht)
   - Timo und Thilo schauen sich Montag die Präsentation nochmal an und machen Verbesserungsvorschläge
- nächste Besprechung: Montag: 13:45
 
Protokoll Präsentationsbesprechung 20.11.17
- Kernpunkte: Datenbank, Kommunikation, Präsentation
- Trennen von Aufgabe1 und Aufgabe2 in der Präsentation
- Gantt unrealistisch
- treffen heute Abend in Discoprd, Robert und Jan-> Usecases/Userstories, Marc Integriert Architektur nach Vorgabe
- debuggen und entschlacken der Präsentation

Protokoll Feinkonzeptbesprechung 28.11.17
- Punkte der letzten Präsentation:
  . Aufgabe 1: FILESYSTEM also kein FileServer (Jeder kann Daten mitnehmen)
  . Aufgabe 2: Gegenseitiger Ausschluss im Gegenzug vernachlässigbar
  . Lastverteilung kommt wieder dazu (in gewissem Rahmen
- Aufgabe1
  . Prinzip DNS iv.m. Vater-Sohn Dateidatenbank zur Dateifindung(Pfadfindung) Pfad->ID
  . Marc bringt Fr Pi für Kai ran
  . Marc Do nicht da
  . Donnerstag Meeting ab 2. Stunde (Arbeitstreffen)
- Aufgabe2


Protokoll Feinkonzeptbesprechung 5.12.17
